臺灣屏東地方法院刑事判決　　　　　　　 94年度訴字第866號
公　訴　人　臺灣屏東地方法院檢察署檢察官
被　　　告　甲○○
上列被告因違反毒品危害防制條例案件，經檢察官提起公訴（94
年度毒偵字第1761號、第1808號）及併案審理（臺灣屏東地方法
院檢察署94年度毒偵字第2266號），嗣因被告就被訴及併案犯罪
事實為有罪之陳述，並聽取當事人之意見後，裁定改依簡式審判
程序審理，本院判決如下：
    主  文
甲○○連續施用第一級毒品，累犯，處有期徒刑壹年貳月，扣案
海洛因壹包（淨重零點壹零公克、空包裝重零點貳貳公克），沒
收銷燬之。又連續施用第二級毒品，累犯，處有期徒刑柒月。應
執行有期徒刑壹年捌月，扣案海洛因壹包（淨重零點壹零公克、
空包裝重零點貳貳公克），沒收銷燬之。
    事  實  及  理  由
一、甲○○於民國93年間因竊盜案件，經本院以93年度簡字第64
    2 號判決判處有期徒刑3 月確定，於94年2 月1 日縮刑期滿
    執行完畢。
二、又甲○○於87年間因施用毒品，經本院以87年度毒聲字第36
    號裁定送觀察勒戒後，認無繼續施用傾向，經臺灣屏東地方
    法院檢察署檢察官於87年7 月24日以87年度偵字第3683號不
    起訴處分確定；又因施用毒品，經本院以87年毒聲字第1028
    號裁定，認有繼續施用傾向，由本院以87年度毒聲字第1183
    號裁定施以強制戒治1 年，因其成效經評定為合格，由本院
    以88年度毒聲字第1079號裁定停止戒治並付保護管束，因於
    保護管束期間復施用毒品，經本院以88年度毒聲字第1646號
    裁定撤銷停止戒治，再施以強制戒治，於89年3 月9 日強制
    戒治執行完畢釋放。再於89年間因施用毒品案件，經臺灣臺
    東地方法院以89年度毒聲字第439 號裁定施以強制戒治，於
    90年9 月21日強制戒治期滿執行完畢釋放。詎甲○○仍不知
    悔改，於上開強制戒治執行完畢釋放後五年內，基於施用第
    一級毒品海洛因之概括犯意，自94年2 月中旬某日起至94年
    7 月9 日止，在屏東市○○路往海豐路段的某豬舍內，將第
    一級毒品海洛因加水稀釋，以注射針筒注射手臂之方式，施
    用第一級毒品海洛因多次；另基於施用第二級毒品甲基安非
    他命之概括犯意，自94年6 月28日起至94年7 月9 日止，亦
    於上開豬舍內，將甲基安非他命置於玻璃球上以打火機燃燒
    後吸食其煙霧之方式，施用第二級毒品甲基安非他命多次，
    嗣於(一)94年5 月24日22時26分許，在屏東縣內埔鄉○○路40
    4 號前，因行跡可疑，為警採尿液查獲；(二)94年6 月29日21
    時許，因竊盜案件為警查獲後，經其同意採尿送驗而查知；
    (三)94年7 月10日12時30分許，在屏東市○○路41巷口，經其
    同意搜索而查獲，並扣得海洛因1 包（淨重0.10公克、空包
    裝重0.22公克）。
三、上開犯罪事實有：(一)搜索扣押筆錄、屏東縣警察局屏東分局
    扣押物品目錄表各乙紙；(二)屏東縣警察局刑警隊毒品案件涉
    嫌人尿液採證編號姓名對照表乙紙、屏東縣警察局內埔分局
    辦理煙毒麻醉藥品案尿液送檢人員真實姓名對照表乙紙、屏
    東縣警察局屏東分局毒品案件涉嫌人尿液採證姓名對照表乙
    紙、台灣檢驗科技股份有限公司94年6 月17日檢驗報告乙紙
    、台灣檢驗科技股份有限公司94年7 月19日檢驗報告乙紙、
    台灣檢驗科技股份有限公司94年7 月25日檢驗報告乙紙、照
    片4 幀、法務部調查局94年9 月23日調科壹字第240003836
    號鑑定通知書乙紙；(三)扣案海洛因1 包（淨重0.10公克、空
    包裝重0.22公克）；(四)被告於本院審理時之自白；(五)臺灣屏
    東地方法院檢察署刑案資料查註紀錄表、臺灣高等法院被告
    全國前案紀錄表各乙份等證據足資證明，本件事證明確，被
    告犯行應可認定。
四、查海洛因、甲基安非他命，分別屬毒品危害防制條例第2 條
    第2 項第1 、2 款所規定之第一、二級毒品，核被告所為，
    係犯毒品危害防制條例第10條第1 項之施用第一級毒品罪及
    同條第2 項施用第二毒品罪。被告持有第一、二級毒品海洛
    因、甲基安非他命進而施用，其持有之低度行為均為施用之
    高度行為吸收，均不另論罪。被告連續施用第一、二級毒品
    之犯行，時間緊接、手法相同，各觸犯構成要件相同之罪名
    ，顯係各基於概括犯意為之，均為連續犯，各依刑法第56條
    之規定以一罪論，並加重其刑。被告所犯上開二罪，犯意各
    別，行為互異，應分論併罰。被告於93年間因竊盜案件，經
    本院以93年度簡字第642 號判決判處有期徒刑3 月確定，於
    94年2 月1 日縮刑期滿執行完畢，有上開前科資料可證，其
    受有期徒刑執行完畢後5 年以內，再犯本件最重本刑為有期
    徒刑以上之罪，為累犯，應依刑法第47條之規定，各加重其
    刑，並依刑法第70條規定均遞加重之。本院審酌被告有多次
    施用毒品犯行，有上開前科紀錄資料可按，竟再為本案犯行
    ，足見其不思悔改，自制力亦顯不佳；惟考量被告於本院審
    理時即能坦承犯行，犯後態度良好，而其施用毒品行為於本
    質上係屬自我戕害行為，並未對社會造成直接而過鉅之損害
    ，反社會性之程度應屬較低等一切情狀，分別量處如主文所
    示之刑，並定其執行之刑，以資懲戒。至於扣案海洛因1 包
    （淨重0.10公克、空包裝重0.22公克），應依毒品危害防制
    條例第18條第1 項前段規定，沒收銷燬之。
五、併案部分雖未據檢察官提起公訴，然該部分之犯行與檢察官
    起訴部分據有連續犯之裁判上一罪關係，依刑事訴訟法第26
    7 條規定，自為起訴效力所及，本院即應併予審究，附此敘
    明。
六、據上論斷，應依刑事訴訟法第273 條之1 第1 項、第284 條
    之1 、第299 條第1 項前段、第310 條之2 、第454 條第1
    項，毒品危害防制條例第10條第1 項、第2 項，第18條第1
    項前段，刑法第11條、第56條、第51條第5 款、第47條，判
    決如主文。
中　　華　　民　　國　　94　　年　　11　　月　　3 　　日
                  刑事第一庭    法  官  曾吉雄
以上正本證明與原本無異。
如不服本判決應於收受本判決送達後十日內向本院提出上訴書狀，
其未敘述上訴理由者，並得於提起上訴後十日內向本院補提理由
書狀（均須按他造當事人之人數附繕本）「切勿逕送上級法院」
                                書記官  潘美碧
中　　華　　民　　國　　94　　年　　11　　月　　3 　　日
論罪科刑法條：
毒品危害防制條例第10條：
施用第一級毒品者，處 6 月以上 5 年以下有期徒刑。
施用第二級毒品者，處 3 年以下有期徒刑。
